【裁判字號】    98,訴,341
【裁判日期】    980805
【裁判案由】    強盜
【裁判全文】
臺灣苗栗地方法院刑事判決               98年度訴字第341號
公  訴  人  臺灣苗栗地方法院檢察署檢察官
被      告  丙○○
                    現於臺灣苗栗看守所羈押中
指定辯護人  本院公設辯護人  乙○○
上列被告因竊盜案件，經檢察官提起公訴（98年度偵字第2621號
），本院判決如下：
    主  文
丙○○犯攜帶兇器竊盜罪，累犯，處有期徒刑捌月，未扣案之瑞
士刀壹把，沒收。
    事  實
一、丙○○前因妨害自由、竊盜等案件，經臺灣高等法院臺中分
    院於民國94年10月11日、以94年度上訴字第1243號，分別判
    處有期徒刑1年8月及6月，定應執行刑為有期徒刑1年8月確
    定，經減刑為有期徒刑10月及3月，另與其所犯毒品案件定
    應執行刑為有期徒刑1年2月確定，並於97年2月25日縮短刑
    期執行完畢（構成累犯）。竟不知悔改，意圖為自己不法之
    所有，於98年5 月10日下午5 時許，持客觀上可供兇器使用
    ，足以危害人類生命、身體及安全之瑞士刀1 把（未扣案）
    ，至苗栗縣苗栗市大同里活動中心旁，以前開瑞士刀開啟電
    動門鎖發動引擎之方式，竊取甲○○所有之車牌號碼BG6-13
    2 號機車1 輛【置物箱內放置裝有甲○○身份證、汽車駕照
    、機車駕照、機車行照、行動電話SIM 卡等各1 只，新臺幣
    （下同）400 元等財物之皮包1 個】，適得手時丁○○自該
    處經過，丙○○即以借用丁○○之手機為由，拿到手機後並
    其摔壞（毀損部分未據告訴）。嗣同日下午6 時40分許，丙○○將前開機車騎乘至苗栗縣苗栗市○○路1514巷內河堤旁
    停放，並以不明方式撬開前開機車置物箱，取出其內皮包及
    證件等物品當場燃燒時，為受理丁○○報案而前往查緝之警
    員發現，丙○○隨即跳入河中逃逸，惟仍為警追躡至苗栗縣
    龜山便橋旁草叢內逮捕查獲。
二、案經苗栗縣警察局苗栗分局報告臺灣苗栗地方法院檢察署檢
    察官偵查後起訴。
    理  由
壹、程序部分：
    按被告以外之人於審判外之陳述，雖不符刑事訴訟法第159
    之1 至第159 之4 條之規定，而經當事人於審判程序同意作
    為證據，法院審酌該言詞陳述或書面陳述作成時之情況，認
    為適當者，亦得為證據。當事人、代理人或辯護人於法院調
    查證據時，知有第159 條第1 項不得為證據之情形，而未於
    言詞辯論終結前聲明異議者，視為有前項之同意，刑事訴訟
    法第159之5條第1項、第2項分別定有明文。證人甲○○於警
    詢的陳述，及贓物認領保管單、職務報告，均為被告以外之
    人於審判外之陳述，且不符刑事訴訟法第159之1至第159之4
    條之規定，原均無證據能力。但檢察官、被告及辯護人，於
    本件言詞辯論終結前，均未對證人前揭言詞陳述、贓物認領
    保管單、職務報告等書面陳述之證據能力表示異議。而本院
    依據上開言詞陳述、贓物認領保管單、職務報告等書面作成
    時之情況觀察，認均無不適當之情形，依據上開法律之規定
    ，本院自得將之採為認定犯罪事實的證據，附此敘明。
貳、實體部分：
一、本件訊據被告丙○○對於攜帶兇器竊盜犯罪事實，於本院審
    理時坦承不諱。核與證人丁○○於本院審理時證述的情節相
    符，亦與證人即被害人甲○○證述之情節相符。此外，又有
    贓物認領保管單、職務報告1份、照片4張在卷可考。足見其
    自白與犯罪事實相符，其攜帶兇器竊盜犯行，洵堪認定。
二、核被告丙○○所為，係犯刑法第321條第1項第3款之攜帶兇
    器竊盜罪。爰審酌被告前因妨害自由、竊盜等案件，經臺灣
    高等法院臺中分院於94年10月11日以94年度上訴字第1243號
    ，分別判處有期徒刑1年8月及6月，定應執行刑1年8月確定
    ，經減刑為有期徒刑10月及3月，另與其所犯毒品案件定應
    執行刑為有期徒刑1年2月確定，並於97年2月25日縮短刑期
    執行完畢，此有臺灣高等法院被告前案紀錄表1份在卷可考
    ，是其於上述有期徒刑執行完畢後，5年內故意再犯本件上
    述有期徒刑以上的罪，為累犯，應依刑法第47條第1項規定
    ，加重其刑。但其仍不知悔悟，於年輕力壯下復為上述加重
    竊盜犯行，實不可取。復斟酌被告犯罪之動機、目的、手段
    ，暨考量被告坦認犯行，犯後態度尚佳等一切情狀，分別量
    處如主文所示之刑。至未扣案之瑞士刀1把，為被告所有且
    供其犯上述攜帶兇器竊盜罪之用，並無證據足資證明業已滅
    失，應依刑法第38條第1項第2款之規定沒收，併此敘明。
參、至被告涉犯強盜罪部分，業據檢察官於98年6 月26日具狀撤
    回起訴，附此敘明。
據上論斷，應依刑事訴訟法第299條第1項前段，刑法第321條第1
項第3款、第47條第1項、第38條第1項第2款，判決如主文。
本案經檢察官黃明正到庭執行職務。
中    華    民    國    98    年    8     月    5    日
                  刑事第三庭    審判長法  官  柳章峰
                                      法  官  林佩儒
                                      法  官  呂曾達
以上正本證明與原本無異。
如不服本判決應於收受判決後10日內向本院提出上訴書狀，並應
應敘述具體理由。其未敘述上訴理由者，應於上訴期間屆滿後20
日內向本院補提理由書 (均須按他造當事人之人數附繕本)「 切
勿逕送上級法院」。告訴人或被害人如對本判決不服者，應具備
理由請求檢察官上訴，其上訴期間之計算係以檢察官收受判決正
本之日期為準。
                                      書記官  許千士
中    華    民    國    98    年    8     月    5     日
附錄：
中華民國刑法第321條
（加重竊盜罪）
犯竊盜罪而有左列情形之一者，處 6 月以上、 5 年以下有期徒
刑：
一、於夜間侵入住宅或有人居住之建築物、船艦或隱匿其內而犯
    之者。
二、毀越門扇、牆垣或其他安全設備而犯之者。
三、攜帶兇器而犯之者。
四、結夥三人以上而犯之者。
五、乘火災、水災或其他災害之際而犯之者。
六、在車站或埠頭而犯之者。
前項之未遂犯罰之。


司法院資訊處製作；財團法人民間司法改革基金會備份。
